【裁判字號】    89,訴,680
【裁判日期】    890620
【裁判案由】    違反藥事法
【裁判全文】
臺灣桃園地方法院刑事判決                          八十九年度訴字第六八號
    公  訴  人  台灣桃園地方法院檢察署檢察官
    被      告  甲○○
    選任辯護人  乙○○  律師
右列被告因違反藥事法案件，經檢察官提起公訴（八十九年度偵字第五０三六號），
本院判決如左：
        主  文
甲○○輸入禁藥，處有期徒刑捌月，緩刑參年。
        事  實
一、甲○○明知PHENTERMINE 成分為安非他命類藥品，業經行政院衛生署於民國六十
    九年十二月八日以衛署藥字第三０一一二四號公告為禁止使用之藥品，係屬藥事
    法第二十二條第一款之禁藥，竟基於輸入禁藥之犯意，利用至泰國旅遊之便，於
    八十八年八月二十八日，搭乘由曼谷飛往台北之荷蘭航空公司第ＫＬ八七八次班
    機，將含有PHENTERMINE 成分藍色蓋白色底膠囊之禁藥（約重一千四百公克），
    藏放在隨身行李之尿布袋內，以夾帶入境方式，於當日下午六時三十分許，在中
    正國際機場（位於桃園縣大園鄉）入境檢查檯第十四號檯，為財政部台北關稅局
    稽查人員，當場查獲，並扣得該批PHENTERMINE成分之禁藥。
二、案經財政部臺北關稅局移送臺灣桃園地方法院檢察署檢察官偵查起訴。
        理  由
一、訊據被告甲○○固坦承有於右揭時、地，未經核准擅自由泰國輸入前開含有PHEN
    TERMINE 成分藍色蓋白色底膠囊之減肥藥品為財政部台北關稅局人員查獲之事實
    ，惟矢口否認有何違反藥事法之犯行，辯稱：伊不知所攜帶減肥藥品係屬禁藥云
    云。經查，被告攜帶入境之前開藍色蓋白色底膠囊之藥品（約重一千四百公克）
    ，經送行政院衛生署藥物食品檢驗局檢驗結果，係屬含有PHENTERMINE 成分之藥
    物，而 PHENTERMINE 成分， 為安非他命類藥品，業經行政院衛生署六十九年十
    二月八日衛署藥字第三０一一二四號公告為禁止使用之藥品，即屬藥事法第二十
    二條第一款之禁藥等情，此有行政院衛生署藥物食品檢驗局八十八年十一月二十
    一日藥檢壹字第八八一一九二二號函暨附檢驗成績書及行政院衛生署八十八年十
    月二十六日衛署藥字第八八０五八一二三號函各一紙，附卷可參。又被告攜帶該
    批禁藥入境，除未在中華民國入境旅客申報單據實載外，竟將該藥品藏於尿布袋
    一節，亦據被告自承在卷，並有中華民國入境旅客申報單一紙可參，顯見其企圖
    闖關逃避檢查之行，至為灼然；再者，泰國減肥藥之療效在國內蔚為風潮，惟該
    減肥藥含有安非他命類等禁藥成分，國內媒體多所報導，被告豈有僅注重減肥效
    果，而忽視該藥品含禁藥成分之理？又被告固提出泰國醫院所開具之藥箋為憑，
    惟該紙藥箋充其量僅能證明藥品來源，尚不得據此卸免其輸入禁藥罪責，是被告
    前開辯詞，顯係飾卸之詞，委無足取。本件事證明確，被告犯行洵堪認定。
二、核被告所為，係犯藥事法第八十二條第一項之輸入禁藥罪。爰審酌被告為圖瘦身
    之便，擅自攜帶含PHENTERMINE 成分之禁藥入境，犯罪所生危害及犯後態度等一
    切情狀，量處如主文所示之刑。末查，被告未曾受有期徒刑以上刑之宣告，有台
    灣桃園地方法院檢察署刑案資料查註紀錄表一紙附卷可稽，本院認其經此論罪科
    刑之教訓，應知所警惕而無再犯之虞，所宣告之刑以暫不執行為適當，爰併宣告
    緩刑三年，以策自新。
三、至於，含PHENTERMINE成分藍色蓋白色底膠囊之禁藥（約重一千四百公克） ，業
    經台北關稅局於八十九年四月十二日以八九丙字第七四三號處分書予以沒入，此
    有該份處分書一紙在卷可稽，本院不得更為沒收之諭知（司法院院字第二八三二
    號解釋參照），檢察官聲請本院併為沒收，容有誤會。
據上論斷，應依刑事訴訟法第二百九十九條第一項前段，藥事法第八十二條第一項，
刑法第十一條前段、第七十四條第一款，判決如主文。
本案經檢察官呂理銘到庭執行職務。
中      華      民      國    八十九    年      六      月     二十     日
                              臺灣桃園地方法院刑事第二庭
                                  法    官    傅  中  樂
右正本證明與原本無異。
如不服本判決，應於判決送達後十日內，向本院提出上訴狀。
                                  書 記 官    梁  麗  雲
中      華      民      國    八十九    年      六      月     二十     日
附論罪科刑依據之法條：
藥事法第八十二條第一項
製造或輸入偽藥或禁藥者，處七年以下有期徒刑，得併科新臺幣十五萬元以下罰金。


司法院資訊處製作；財團法人民間司法改革基金會備份。
